臺灣臺中地方法院刑事判決　　　　　　　96年度易字第2568號
公　訴　人　臺灣臺中地方法院檢察署檢察官
被　　　告　甲○○
上列被告因毀棄損壞案件，經檢察官提起公訴（96年度偵字第49
5號），本院判決如下：
    主    文
甲○○犯致令他人物品不堪用罪，處拘役伍拾玖日，如易科罰金
，以新臺幣壹仟元折算壹日。
    犯罪事實
一、甲○○與乙○○曾係男女朋友關係，2人分手後，甲○○因
    要求乙○○復合屢遭乙○○拒絕，其知悉乙○○平日有改裝
    車輛車競速之喜好，竟為洩憤，基於毀損他人物品之犯意
    ，於民國95年11月15日凌晨3時51分許，前往乙○○位於臺
    中縣霧峰鄉○○路172之30號住處前，持具腐蝕性之不明液
    體，朝停放該處為乙○○所有但登記在乙○○母親楊薰如名
    下之車牌號碼Y3-3088號白色自用小客車潑灑，致該自用小
    客車之前保險桿、引擎蓋、右前葉子板、右前門、右後門、
    右後葉子板、後行李箱蓋、後保險桿及前後擋風玻璃等處腐
    蝕、色變，而均致令不堪使用，足以生損害於乙○○。嗣經
    警調閱該址巷口監視器畫面，由乙○○指認畫面中之人即係
    甲○○，始查悉上情。
二、案經乙○○訴請臺中縣警察局霧峰分局報告臺灣臺中地方法
    院檢察署檢察官偵查起訴。
    理    由
一、訊據被告甲○○固坦承案發當天凌晨有前往告訴人乙○○住
    處附近，欲挽回其與告訴人乙○○間之感情等情不諱，惟矢
    口否認有何毀損犯行，辯稱：案發當天伊是凌晨零時許下班
    回家後，因睡不著覺，才又開車前往乙○○家附近，看可不
    可以遇到乙○○，伊將車子停在乙○○住家附近的路口，坐
    在車內等他，但並沒有為起訴書所載的犯罪事實云云；惟查
    ：(一)被告於警詢中辯稱：伊與乙○○在95年2月分手，分手
    後即未再聯絡；案發當天伊大概在凌晨零時回苗栗苑裡鎮家
    中睡覺，伊回家時父母親均已睡覺，應該有聽到伊回家，父
    母親均可作證云云，於96年1月23日偵查中亦辯稱：伊與乙
    ○○在95年2月分手後都沒有聯絡；伊在大甲鎮○○路○段10
    52號上班，當天早上上班上到晚上11點多，伊收完了再回家
    休息，約晚上12點多左右回到家後，伊把車子停好，有看到
    媽媽起來，伊忘記有跟她說什麼話，但伊進門的習慣都很大
    聲，所以媽媽都會知道，伊回家後就洗澡，之後以晚餐的剩
    菜當宵夜，吃完就上樓；犯罪時間伊在家睡覺，不可能出現
    在那裡，伊母親可以作證等語（詳偵查卷第7頁）；然經檢
    察官於96年3月16日偵訊時提出被告所使用行動電話號碼000
    0000000號電話於95年11月15日之通聯紀錄，並質以為何有
    多次撥打出去之紀錄時，被告則翻異前詞改辯稱：伊確實有
    打電話給告訴人，也有去霧峰那裡附近；伊是當天回家睡覺
    後，有再出門，去霧峰那裡附近，但伊沒有破壞告訴人的車
    ，伊當天凌晨4時許有去霧峰，接著伊就回家，伊有打電話
    給告訴人但沒有通等語（詳偵查卷第41頁）；是被告先以不
    在場為由卸責，後經檢察官調取其電話之通聯紀錄後，已無
    所遁行，被告始改稱有至現場，惟仍否認犯罪，然依其前後
    不一且故意虛偽陳述以隱匿行蹤及避重就輕之辯詞觀之，其
    意圖脫免罪責之畏罪心態實昭然若揭。(二)被告於本院審理時
    自承：從伊住處開車到告訴人住處，需花費車程約1個多小
    時，且案發當天晚上伊是凌晨2時許才開車前往告訴人住處
    附近；伊在告訴人家附近逗留約1個多小時等語，又被告之
    上開行動電話之通聯紀錄顯示，被告在案發當天凌晨4時33
    分53秒，有從設置在臺中縣霧峰鄉○○路356號2樓頂之基地
    臺，發話予0000000000號行動電話持有人，且通話秒數達27
    3秒，是計算被告逗留在告訴人家附近之時間應係自凌晨3時
    許起至4時33分止，且被告既自承在告訴人家附近逗留約1個
    多小時，則縱自凌晨4時33分往前回溯1個小時，亦即自凌晨
    3時33分許至4時33分止，均可確認案發時間被告確有在告訴
    人家附近逗留，蓋本件案發時間依巷口監視器攝錄到1名著
    深色衣褲之女子走近告訴人車輛之時間顯示係凌晨3時51分
    許，斯時被告顯然有在案發現場出現無疑。(三)再被告於本院
    審理時復自承：伊在與乙○○分手後，有多次再去乙○○家
    附近，想要去找乙○○，看可不可以遇到乙○○；而伊去找
    乙○○時，會看看乙○○的車子在不在，以確認乙○○有無
    出門等語，是被告於95年11月15日凌晨3、4時許既在告訴人
    家附近逗留，則其為確認告訴人是否駕車出門，必然曾走近
    告訴人住處以查看告訴人車輛是否停放該處，而案發時間，
    倘潑灑不明液體之人非為被告，則被告在告訴人家附近逗留
    期間或走近查看告訴人車輛是否在家之際，應無可能未看見
    告訴人車輛遭人潑灑不明液體之情形或未察覺行跡可疑之人
    ，然被告竟以其未注意等語置辯，實不足採信。(四)另告訴人
    及證人鐘兆銘於偵查中均指訴及證述該監視器所攝錄到潑灑
    告訴人車輛之女子，其行走模樣、身形及外貌均與被告相似
    ；且被告自承其知悉告訴人有改裝車輛車競速之喜好，則
    該輛自用小客車對告訴人而言，自具有特殊之重要意義，是
    被告以腐蝕性不明液體潑灑告訴人車輛以發洩其對告訴人拒
    絕復合之不滿情緒，適足以解釋被告為此毀損犯行之動機。
    (五)被告持具腐蝕性之不明液體，朝乙○○所有之上開白色自
    用小客車潑灑，致該自用小客車之前保險桿、引擎蓋、右前
    葉子板、右前門、右後門、右後葉子板、後行李箱蓋、後保
    險桿及前後擋風玻璃等處腐蝕、色變，足以使該等物品之價
    值效用滅失或減損，自核與刑法第354條毀損器物罪之構成
    要件相符。(六)本院綜上所述，認為被告應確係毀損告訴人車
    輛之人，被告所辯顯為卸責之詞，委無足採。本件事證明確
    ，被告犯行洵堪認定，應予依法論科。
二、核被告所為，係犯刑法第354條之毀損罪。爰審酌被告因不
    甘與告訴人分手且屢遭告訴人拒絕復合，不思以理性方式解
    決，而以具腐蝕性之不明液體潑灑告訴人車輛，手段難謂平
    和，對告訴人造成之危害及損害甚大，且其犯後猶否認犯行
    ，不知悔改等一切情狀，量處如主文所示之刑，並諭知易科
    罰金之折算標準，以示懲儆。
據上論結，應依刑事訴訟法第299條第1項前段，刑法第354條、
第41條第1項前段，刑法施行法第1條之1第1項、第2項前段，判
決如主文。
中　　華　　民　　國　　96　　年　　6 　　月　　20　　日
                  刑事第十三庭  法  官  許月馨
上正本證明與原本無異。
如不服本判決，應於送達後10日內向本院提出上訴狀（須附繕本
），上訴於臺灣高等法院臺中分院。
                                書記官  黃美雲
中　　華　　民　　國　　96　　年　　6 　　月　　20　　日
附錄論罪科刑法條
中華民國刑法第354條
（毀損器物罪）
毀棄、損壞前二條以外之他人之物或致令不堪用，足以生損害於
公眾或他人者，處2年以下有期徒刑、拘役或5百元以下罰金。
